【裁判字號】    99,抗,187
【裁判日期】    990722
【裁判案由】    聲請具保停止羈押
【裁判全文】
臺灣高等法院高雄分院刑事裁定           99年度抗字第187號
抗  告  人
即  被  告  甲○○
指定辯護人  陳炳彰律師
上列抗告人因聲請具保停止羈押案件，不服臺灣高雄地方法院中
華民國99年7 月5 日裁定（99年度訴字第434 號），提起抗告，
本院裁定如下：
    主  文
抗告駁回。
    理  由
一、抗告意旨略以：被告甲○○已坦承製造第二級毒品甲基安非
    他命未遂犯行，又被告家有年老父母及子、女待養，當無逃
    亡之可能，至被告固向共同被告林常輝談及有香港友人安排
    出國等語，係欲前往醫治疾病，尚非意圖逃亡，另被告雖於
    另案製造毒品案件遭通緝，實係被告之父、母、子、女收獲
    通知後未及時轉告被告，而非逃亡，是原審裁定駁回被告具
    保停止羈押聲請，即有未當。
二、經查：
    (一)被告甲○○前經原審認涉犯毒品危害防制條例第4 條第2
      項、第4 項、第6 項製造第二級毒品未遂罪，嫌疑重大，
      又所犯為最輕本刑5 年以上有期徒刑之罪，且曾於98年間
      因製造第二級毒品案件經檢察官通緝，顯有逃亡之虞，有
      刑事訴訟法第101 條第1 項第1 款、第3 款之情形，非予
      羈押，顯難進行審理，認有羈押之必要，於民國99年3 月
      24日裁定羈押，復於99年6 月24日裁定延長羈押2 月，此
      均有卷內資料可憑。
    (二)被告被訴製造第二級毒品甲基安非他命之犯行，已經被告
      坦承在卷，復有通訊監察譯文及扣案證物在卷可佐，被告
      犯罪嫌疑自屬重大，且所犯為法定刑死刑、無期徒刑之罪
      。
    (三)再被告前於臺灣高雄地方法院檢察署98年度偵字第11522
      號製造毒品案件偵查中，經於98年6 月間遭發布通緝，有
      臺灣高等法院被告前案紀錄表在卷可稽；另被告於98年11
      月23日上午4 時32分許傳送簡訊予原審共同被告林常輝，
      其中有記載「我快點弄一弄我要出國了」、「我香港的朋
      友他老板對我很好也很疼我，一聽到我出事他馬上先安排
      我出國」等語（見警卷第51頁）；綜上各情，被告確有事
      實足認有逃亡之可能，非予羈押顯難進行審判及執行。
    綜上所述，原審以被告犯罪嫌疑重大，並有刑事訴訟法第10
    1 條第1 項第1 款、第3 款之情形，非予羈押，顯難進行審
    理，有羈押之必要，因而裁定羈押及延長羈押，且羈押原因
    尚未消滅，裁定駁回具保停止羈押，核無不合。被告上開抗
    告意旨，乃無理由，應予駁回。
三、據上論結，應依刑事訴訟法第412 條，裁定如主文。
中    華    民    國    99    年    7     月    22    日
                  刑事第八庭    審判長法  官  洪兆隆
                                      法  官  張盛喜
                                      法  官  郭玫利
以上正本證明與原本無異。
不得再抗告。
中    華    民    國    99    年    7     月    22    日
                                      書記官  梁美姿

司法院資訊處製作；財團法人民間司法改革基金會備份。
